臺北高等行政法院判決
　　　　　　　　　　　　　　　　　　 95年度訴字第04072號
　　　　　　　　　　　　　　　.
原　　　告　友華生技醫藥股份有限公司
代　表　人　甲○○
訴訟代理人　藺超群 律師
　　　　　　丙○○
被　　　告　經濟部智慧財產局
代　表　人　蔡練生（局長）
訴訟代理人　丁○○
參　加　人　以勒行國際有限公司
代　表　人　乙○○
上列當事人間因商標異議事件，原告不服經濟部中華民國95年9
月20日經訴字第09506178770 號訴願決定，提起行政訴訟，並經
本院依職權命第三人以勒行國際有限公司參加訴訟，本院判決如
下：
    主  文
原告之訴駁回。
訴訟費用由原告負擔。
    事  實
一、事實概要：
    參加人以勒行國際有限公司於民國（下同）93年2 月6 日以
    「卡洛吉蒂Karikiddy 及圖」商標，指定使用於商標法施行
    細則第13條所定商品及服務分類表第29類之獸乳、乳粉、牛
    奶、羊奶粉等商品，向被告智慧財產局申請註冊，經被告核
    准列為註冊第0000000 號商標（下稱系爭商標，詳見附圖(一)
    ）。嗣原告於94年2 月1 日，以該商標之註冊有違商標法第
    23條第1 項第12、13及14款之規定，對之提起異議，案經被
    告審查，認系爭商標與據以異議註冊第453715號、第727595
    號…等「卡洛塔妮」、「卡洛塔妮Karihome」「卡洛塔妮KA
    RICARE」等商標（下稱據以異議商標，詳見附圖(二)）非屬構
    成近似，無違前揭各條款規定，以95年5 月22日中台異字第
    940135號商標異議審定書為「異議不成立」之處分（下稱原
    處分）。原告不服，提起訴願，經經濟部95年9 月20日經訴
    字第09506178770 號訴願決定駁回，原告仍不服，遂向本院
    提起行政訴訟。本院依職權命參加人參加訴訟。
二、兩造聲明：
　(一)原告聲明：
    1.訴願決定及原處分均撤銷。
    2.被告應作成異議成立之處分。
　(二)被告聲明：原告之訴駁回。
三、兩造之爭點：
    系爭商標與據以異議商標是否構成近似？
　(一)原告主張：
    1.商標圖樣有「相同或近似於他人著名商標或標章，有致相
      關公眾混淆誤認之虞，或有減損著名商標或標章之識別性
      或信譽之虞者」、「相同或近似於他人同一或類似商品或
      服務之註冊商標或申請在先商標，有致相關消費者混淆誤
      認之虞者」及「商標圖樣相同或近似於他人先使用於同一
      或類似商品或服務之商標，而申請人因與該他人間具有契
      約、地緣、業務往來或其他關係，知悉他人商標存在者」
      ，均不得申請註冊，分別為商標法第23條第1 項第12款、
      第13款及第14款所明定。所謂「著名」，依現行商標法施
      行細則第16條規定，係指有客觀證據足以認定已廣為相關
      事業或消費者所普遍認知者。而所謂近似商標，意指二商
      標予人之整體印象有其相近之處，若其標示在相同或類似
      的商品或服務上，以具有普通知識經驗之消費者，於購買
      時施以普通所用之注意，可能會有混淆而誤認二商品或服
      務來自同一來源或不同來源之間有所關聯。又所謂「有致
      相關公眾混淆誤認之虞」，係指商標或標章有使相關公眾
      對其所表彰之商品或服務來源或產製主體發生混淆誤信之
      虞。
    2.經查，原處分及訴願決定所持理由略為：「本件系爭註冊
      第0000000 號『卡洛吉蒂Karikiddy 及圖』商標圖樣，與
      據爭『卡洛塔妮』或『卡洛塔妮Karihome』商標相較，兩
      者中文部分，一為『卡洛吉蒂』，一為『卡洛塔妮』。雖
      或其中文首二字均為「卡洛」二字，或其外文字首四字母
      均為「KARI」，並非原告所首創，且系爭商標之中文『卡
      洛吉蒂』及外文『Karikiddy 』均為一整體文字，尚難將
      其文字割裂而與據以異議諸商標相比較；系爭商標尚有一
      醒目之卡通女寶寶圖形與據以異議商標區別，二者整體圖
      樣之設計意匠迥然有異，異時異地隔離觀察，予人寓目印
      象仍屬有別，故二者應非屬構成近似之商標，應無致使消
      費者混淆誤認之虞。」被告單純以「二商標外觀作比對」
      即斷定二商標不構成近似，而未綜合參酌被告公告之「混
      淆誤認之虞審查基準」，明列8 項判斷混淆誤認之虞之相
      關因素，包括商標識別性之強弱、實際混淆誤認之情事、
      商標是否近似暨其近似之程度…相關消費者對各商標熟悉
      之程度、系爭商標之申請人是否善意等，始能較為準確掌
      握有無混淆誤認之虞之認定，得與市場之實際交易情形相
      契合。被告認事用法顯有違誤，茲以「混淆誤認之虞審查
      基準」所列參酌因素析述前揭法條成立依據如下：
      (1)系爭商標與據以異議商標乃屬近似商標，其併存有致相
        關公眾混淆誤認之虞：
        審查基準5.2.1 、5.2.10明定：商標的近似除外觀、
          觀念及讀音的近似外，尚包括在類型上的近似，尤其
          是主張先權利的一方，已經註冊或使用多數個相同類
          型的商標，而形成一種系列商品的形象時，當使用在
          相同或極為類似之商品時，消費者誤以同一廠商系列
          商品的可能性極高，自亦應屬近似態樣之一種，則類
          型的近似也將成為商標近似應考量的重要之一。
        據以異議商標「卡洛○○」形成一種系列商標之形象
          ，已獲被告肯認查，原告自78年起陸續以「卡洛塔妮
          」、「卡洛塔妮Karihome」、「卡洛塔妮CAREHOME」
          、「卡洛吉寧」、「卡洛健能」、「卡洛美德」等有
          中文「卡洛」為首之商標申請註冊，取得註冊第4537
          15號、第727595號、第673822號、第876194號…等多
          件商標權，而由原告多件註冊商標及使用證據觀之，
          該等商標類型，均係以「卡洛」二字為首其後再附加
          其他中文字，其「卡洛○○」顯然已形成一種系列商
          標之形象。是任何以「卡洛○○」類型為商標極易產
          生係原告「卡洛」系列商標之聯想，以具有普通知識
          經驗之消費者，於購買時施以普通之注意，可能會有
          所混淆而誤認二者來自同一來源或雖不相同但有關聯
          之來源，應屬構成近似之商標。此有原告另案對註冊
          第890551、956684號「卡洛寶貝」、及註冊第000000
          0 、0000000 號「卡洛小貝比」等4 件商標提出評定
          申請之被告中台評字第H00000000 、H00000000 、H0
          0000000 、H00000000 號評定書可參。
        今觀系爭商標由中文「卡洛吉蒂」、外文「Karikidd
          y 」及「嬰兒寶寶圖形」組成之商標圖樣，與據以異
          議「卡洛塔妮」、「卡洛塔妮Karihome」商標相較：
          (甲)中文部分：
            系爭商標之中文「卡洛吉蒂」與據以異議商標之中
            文「卡洛塔妮」相較，二者皆以相同之「卡洛」為
            起首，其後一附加「吉蒂」、一為「塔妮」，以一
            般通念，「吉蒂」、「塔妮」觀念上皆是一女性人
            名，顯而易見系爭商標之組成類型於觀念、外觀上
            與據以異議商標極為近似。是依前段所述，系爭商
            標於原告諸多據以異議商標已形成「卡洛○○」系
            列商標形象之際，其中文「卡洛吉蒂」極易產生係
            原告「卡洛」系列商標之聯想，自有使相關消費者
            混淆而誤認二者來自同一來源或雖不相同但有關聯
            之來源；
          (乙)外文部分：
            據以異議商標之外文「Karihome」，以「Kari＋產
            品行銷對象之英文」類型組成商標，而與系爭商標
            外文「Karikiddy 」相較，「kiddy 」意指小孩，
            外觀上二者皆以「Kari」為起首，觀念上亦與據以
            異議商標之外文「Karihome」相彷彿，故「Kariho
            me」與「Karikiddy 」於異時異地隔離觀察及交易
            連貫唱呼之際，二者在外觀、觀念上予消費者寓目
            印象極相彷彿，難謂無使相關消費者產生混同誤認
            之虞。
          (丙)圖形部分：
            系爭商標圖樣「嬰兒寶寶圖形」非消費者關注者或
            留在其印象中者，且原告提出異議時，即於異議理
            由書中明確指出異議標的是系爭商標中文「卡洛吉
            蒂」、外文「Karikiddy 」。基於原告之訴求，被
            告及訴願決定機關對是否構成近似之認定自應以系
            爭商標中文「卡洛吉蒂」、外文「Karikiddy 」，
            與據以異議之「卡洛塔妮」、「卡洛塔妮Karihome
            」為比對基礎。系爭商標圖樣「嬰兒寶寶圖形」非
            本案爭點，原處分及訴願決定未釐清原告之訴求，
            顯有違誤。
          而系爭商標指定使用商品復與諸據以異議商標指定使
          用商品為同一或類似。是以，據以異議商標在相關消
          費者確已建立「卡洛」系列商標之形象，予消費者之
          品牌印象深刻，足以表彰特定來源主體之識別性自相
          對較強，相關消費者施以普通之注意力，異時異地隔
          離觀察，無法清楚分辨該兩造商標之差異性，極易使
          相關消費者或同業間誤認參加人所生產之系爭商標所
          表彰之商品為原告據爭「卡洛塔妮」、「卡洛塔妮Ka
          rihome」商標系列之相關產品或為原告關係企業，從
          而有致使相關公眾混淆誤認系爭商標之商品與據以異
          議商標之商品來源為同一產製主體。
      (2)被告之原處分有前後審查不一致之情事：
        原告另案對註冊第890551、956684號「卡洛寶貝」、及
        註冊第0000000 、0000000 號「卡洛小貝比」等4 件商
        標提出評定申請，均獲評定成立而撤銷4 件商標之處分
        ，主要理由：依原告以「卡洛塔妮」、「卡洛塔妮Kari
        home」、、「卡洛吉寧」、「卡洛健能」、「卡洛美德
        」等有中文「卡洛」為首之商標申請註冊，並獲准註冊
        在案情形，該等商標類型，均係以「卡洛」二字為首其
        後再附加其他中文字，認定原告「卡洛○○」顯然已形
        成一種系列商標之形象。而「卡洛寶貝」、「卡洛小貝
        比」商標與其相較，均有相同之「卡洛」二字為商標之
        起首字，一般人之注意力較易集中於「卡洛」二字，極
        易產生係「卡洛」系列商標之聯想，以具有普通知識經
        驗之消費者，於購買時施以普通之注意，可能會有所混
        淆而誤認二者來自同一來源或雖不相同但有關聯之來源
        ，應屬構成近似之商標。經查，系爭商標中文「卡洛吉
        蒂」、外文「Karikitty 」，商標組成類型同樣以中文
        「卡洛」、外文「KARI」為起首，其後再附加中文字「
        吉蒂」、外文字「kitty 」，商標組成類型予消費者之
        注意力相同集中於「卡洛」、「KARI」二字，依被告認
        定原告「卡洛○○」已形成一種系列商標之形象見解，
        系爭商標與據以異議商標應屬近似，本案顯然與前述4
        件評定案之案情雷同，被告卻為相反之認定，其先後認
        事用法顯然有前後審查不一致之情事。
      (3)據以異議之「卡洛塔妮」、「卡洛塔妮Karihome」商標
        為一著名商標，系爭商標有減損著名商標或標章之識別
        性或信譽之虞：
        所謂「有減損著名商標或標章之識別性或信譽之虞」者
        ，係指商標以不公平方式或不正利用著名商標之識別性
        ，使用於不同商品或服務，導致著名商標與特定商業來
        源間之聯繫能力減弱，而有致減損著名商標之價值，或
        因利用著名商標信譽，使用於不同商品或服務，使著名
        商標商譽或形象遭到損害者而言。經查，原告成立於西
        元1982年，是一極具知名度之股票上櫃公司，主要營業
        項目跨足奶製品、營養品及西藥品。西元1989年與紐西
        蘭羊乳酪局合資生產高品質的嬰幼兒羊奶粉，自創「卡
        洛塔妮」的品牌奠定了羊奶粉的領導地位。基於國際化
        的趨勢，於西元1993年起將經營版圖拓展至海外，先後
        於新加坡、馬來西亞、香港及菲律賓成立子公司，以建
        立完整的行銷網；其在國內陸續取得「卡洛塔妮」、「
        卡洛塔妮Karihome」等多件商標後，復為保護據以異議
        商標，原告更在美國、紐西蘭、大陸、香港、柬埔寨、
        印尼、越南等國外地區獲准商標註冊，取得相當完備之
        權利基礎。據以異議之「卡洛塔妮」、「卡洛塔妮Kari
        home」等多件商標經原告長期廣泛持續於各大電視台如
        民視、三立、東森、八大、緯來、中天等電視台，不定
        期播放廣告；各大報章雜誌媒體，如中國時報、民生報
        、工商時報等各大報紙及「嬰兒與母親」、「媽媽寶寶
        」、「育兒生活」等知名雜誌刊登廣告。除此之外，原
        告自行發行「卡洛塔妮媽媽俱樂部會訊」，藉此經營消
        費者對「卡洛塔妮」奶粉系列產品的信心。同時銷售原
        告商品門市據點遍及於全省各地，據以異議商標於奶粉
        、羊奶粉商品市場可說居領導地位。由上述證據得知，
        無論從相關事業或消費者知悉或認識據以異議商標之程
        度，據以異議商標使用期間、範圍及地域，據以異議商
        標推廣之期間、範圍及地域，據以異議商標註冊、申請
        註冊之期間、範圍及地域等因素來看，應足認有客觀證
        據證明原告據以異議之「卡洛塔妮」、「卡洛塔妮Kari
        home」商標在系爭商標申請註冊（93年2 月6 日）前，
        據以異議商標即於國內外廣泛使用，建立極高之識別力
        ，已廣為相關消費者所熟知及信賴之著名商標。系爭商
        標與據以異議商標確屬近似商標，實有致相關消費者產
        生混淆誤認之虞，已於前段說明；系爭商標之註冊亦同
        時極易導致著名商標與特定商業來源間之聯繫能力減弱
        ，而有致減損著名商標之價值，或有使著名商標商譽或
        形象遭到損害者之虞。惟被告與訴願決定機關對此證據
        均視而不見，而未予審究，實有待商榷。
      (4)據以異議商標為著名商標，應給予較大之保護：
        依「混淆誤認之虞審查基準」5.6.2 所言，相關消費者
        對衝突之二商標如僅熟悉其中之一者，則就該較為被熟
        悉之商標，應給予較大之保護。又商標之著名性越強，
        商標圖樣之識別性也因此變強，所以在商標近似性之判
        斷會有比較寬鬆的標準，商標權效力所及於商品或服務
        種類也越廣，此有臺北高等行政法院89年度訴字第1957
        號判決闡釋在案。商標識別力的強弱並非僅繫於商標圖
        樣之獨創程度，使用商標的時間及使用程度更是影響商
        標識別力的重要因素。查，參加人於答辯時未檢附其使
        用證據，消費者之熟悉度實難以知悉。相較之下，就原
        告所提大量使用廣告證據，可確定原告已在我國廣泛而
        普遍地使用據以異議「卡洛塔妮」、「卡洛塔妮Kariho
        me」商標，相關消費者顯然僅熟悉據以異議商標。因此
        ，據以異議商標堪稱為著名商標，基於前述法院判決，
        應給予較大之保護，在商標近似性之判斷亦應給予比較
        寬鬆的標準，而商標權效力所及於商品或服務種類也越
        廣。系爭商標與據以異議商標本應為近似商標，已如前
        述。而站在保護著名商標之立場來看，更應認定兩商標
        屬近似商標，方符前揭審查基準及判決之旨意。
      (5)系爭商標之申請註冊非出於善意，顯有搭據以異議商標
        著名便車之意圖且有實際混淆誤認之情事：
        「混淆誤認之虞審查基準」5.5 明定，若有實際混淆誤
        認之情事，指實際發生有相關商品／服務之消費者誤認
        後案商標之商品係源自先權利人之情形，亦得列入考量
        。又該審查基準5.7 謂：明知可能引起相關消費者混淆
        誤認其來源，甚或原本即企圖引起相關消費者混淆誤認
        其來源，而為申請註冊商標者，其申請即非屬善意。查
        參加人與原告皆自紐西蘭引進嬰幼兒羊奶粉於國內市場
        銷售，其與原告核屬競爭同業。參加人申請註冊系爭商
        標時（93年2 月6 日），以原告及據以異議商標於該市
        場已建立高知名度，參加人實難諉稱不知據以異議商標
        之存在，且亦知悉據以異議商標所表彰之商譽已為相關
        事業及消費者所熟知，故以據以異議商標因使用而具有
        強烈之識別性，他人稍有攀附，即有可能引起消費者混
        淆誤認，參加人於其後仍以商標組成類型相仿之圖樣申
        請註冊，應有引起相關消費者混淆誤認其來源之企圖，
        其申請應非屬善意。另，原告為行銷推廣其商品，於臺
        灣各地有其合作已久之代理商、經銷商，而於參加人所
        代理銷售之系爭「卡洛吉蒂Karikiddy 及圖」商標所表
        彰之嬰幼兒奶粉、羊奶粉商品上市後，因參加人聲稱其
        產品亦來自紐西蘭原裝進口，致使原告陸續接到全省各
        地之代理商、經銷商之無數電話詢問與抱怨，誤解參加
        人與原告間存在關係企業、授權關係、加盟關係或其他
        類似關係，造成原告諸多困擾與信譽損害。以上事證足
        見，參加人已明顯有攀附利用「卡洛塔妮」、「卡洛塔
        妮Karihome」商標使用已久且具高知名度之情形，致使
        相關消費者誤認系爭「卡洛吉蒂Karikiddy 及圖」係為
        「卡洛塔妮」、「卡洛塔妮Karihome」之系列商標，或
        者二商標使用人存在關係企業、授權或其他類似關係。
        參加人所為已明顯有致相關公眾混淆誤認之虞。被告未
        詳思於此，於法未洽。
      (6)參加人與原告有地緣關係，應知悉據以異議商標之存在
        ：
        參加人與原告同樣設立於臺北市區，商標使用主體亦生
        產銷售「獸乳、羊奶粉」等商品且皆是自紐西蘭引進嬰
        幼兒羊奶粉於國內市場銷售，二者具有極密切之地緣關
        係及競爭同業關係，以據以異議商標所建立之高知名度
        ，難謂參加人於申請系爭商標時（93年2 月6 日），未
        曾知悉原告先使用據以異議商標於同一或類似商品之事
        實。然參加人不思自創品牌，早於本件系爭商標申請之
        前，另案先以「卡洛吉蒂．吉弟karikiddy 及圖」提出
        申請，分別獲准列為註冊第0000000 、0000000 號。而
        後再以與據以異議商標更為相近之系爭商標申請在後，
        可見其顯有剽竊原告據以異議商標之嫌，而企圖以迂迴
        方式取得系爭商標之註冊，以遂行其搭據以異議之「卡
        洛塔妮」、「卡洛塔妮Karihome」商標著名便車之意圖
        至為明顯。
    3.綜上所述，綜合判斷兩造商標近似之程度、據以異議商標
      著名之程度、據以異議商標之識別性及相關消費者對該商
      標之熟悉程度、實際混淆誤認之情事及申請註冊是否出於
      善意等因素加以判斷，相關消費者極可能誤認二商標之商
      品為同一來源之系列商品，或者誤認二商標之使用人間存
      在關係企業、授權關係、加盟關係或其他類似關係，致生
      混淆誤認之虞，系爭商標應有商標法第23條第1 項第12、
      13、14款規定之適用。被告及訴願決定機關未就上開因素
      加以納入考量及交易實況全盤詳加審究，率為異議不成立
      之處分，其無論認事用法均有嚴重違誤。
　(二)被告主張：
    1.商標法第23條第1 項第12、13及第14款分別規定：商標「
      相同或近似於他人著名商標或標章，有致相關公眾混淆誤
      認之虞，或有減損著名商標或標章之識別性或信譽之虞者
      ，不得註冊。但得該商標或標章之所有人同意申請註冊者
      ，不在此限」、「相同或近似於他人同一或類似商品或服
      務之註冊商標或申請在先之商標，有致相關消費者混淆誤
      認之虞者，不得註冊。但經該註冊商標或申請在先之商標
      所有人同意申請者，除二者之商標及指定使用之商品或服
      務均相同外，不在此限」及「相同或近似於他人先使用於
      同依或類似商品或服務之商標，而申請人與該他人間具有
      契約地緣業務往來或其他關係，知悉他人商標存在者，不
      得註冊。但得該他人同意者，不在此限」，惟前揭條款之
      適用應以兩造商標或標章構成相同或近似為前提要件。商
      標近似係指二商標予人之整體印象有其相近之處，若其標
      示在相同或類似的商品上時，以具普通知識經驗之消費者
      ，於購買時施以普通之注意，可能會有所混淆而誤認二商
      品來自同一來源或誤認不同來源之間有所關聯（「混淆誤
      認之虞」審查基準5.2.1 參照）。商標近似之判斷得就二
      商標外觀、觀念及讀音為觀察。
    2.本件原告主張意旨略以：系爭「卡洛吉蒂Karikiddy 及圖
      」商標圖樣，與其據以異議之「卡洛塔妮」、「卡洛塔妮
      Karihome」、「卡洛塔妮KARICARE」、「卡洛塔妮Kariho
      me及圖」等多件商標圖樣構成近似，且系爭商標所指定使
      用商品與據以異議商標指定使用之商品復為同一或類似商
      品，有使人誤以為二造商標所表彰之商品來源而產生混淆
      誤認之虞。又原告係具知名度之股票上櫃公司，榮獲85年
      中華民國21世紀經貿拓展協會績優商品第一品牌獎、85年
      中華民國經貿促進會亞太暢銷商品金爵獎、88年紐西蘭農
      漁部列為1999年紐西蘭出口績優廠商等，並持續透過民視
      、三立、東森、八大、緯來、中天、中國時報、民生報、
      工商時報、蘋果日報、嬰兒與母親、媽媽寶寶、育兒生活
      等各大媒體報章雜誌宣傳廣告，是以據以異議商標已建立
      高知名度。且原告與參加人公司均設址於臺北市大安區，
      故參加人實難推諉其不知據以異議商標存在之情事。綜上
      所述，本件系爭商標應有商標法第23條第1 項第12、13、
      14款規定之適用。
    3.經查本件系爭「卡洛吉蒂Karikiddy 及圖」商標圖樣，係
      由中文「卡洛吉蒂」、外文「Karikidd y」及嬰兒寶寶設
      計圖所聯合組成，與據以異議註冊第453715號、第727595
      號、第673822號、第876194號、第143374號、第876092號
      、第651583號、第651552號、第711858號、第650093號、
      第0000000 號等多件商標，或由「卡洛塔妮」、或「卡洛
      塔妮Karihome」、或「卡洛塔妮KARICARE」、或「卡洛塔
      妮Karihome及心形房子設計圖」等所組成相較，二者中文
      部分，一為「卡洛吉蒂」，一為「卡洛塔妮」，外文部分
      ，一為「Karikiddy 」，一為「Karihome」或「KARICARE
      」，圖形部分，一為嬰兒寶寶設計圖，一為心形房子設計
      圖，不論外觀構圖意匠截然不同，繁簡有別，於文義觀念
      上亦差別顯然，以具有普通知識經驗之消費者，於購買時
      施以普通之注意，異時異地隔離觀察，均能輕易辨識相異
      之處，無使人產生混同誤認之虞，應非屬構成近似之商標
      。再者，中文「卡洛」係習知習見外國人姓名之中譯文，
      外文「KARI」依原告於異議理由書所載係指紐西蘭毛利語
      「天上的聖水」之意，觀諸被告電腦布林檢索資料，在據
      以異議商標78年申請註冊之前，國內廠商以中文「卡洛」
      或外文「KARI」為起首連結其他文字或圖形申請註冊者，
      於各類並存註冊者所在多有，以該中文「卡洛」或外文「
      KARI」作為商標圖樣申請註冊，非原告所首創，該部分之
      商標識別性並非很高。是以系爭「卡洛吉蒂Karikiddy 及
      圖」之註冊，應無首揭法條規定之適用。
  (三)參加人主張：與被告相同。
　　理  由
一、按商標「相同或近似於他人著名商標或標章，有致相關公眾
    混淆誤認之虞，或有減損著名商標或標章之識別性或信譽之
    虞者。」、「相同或近似於他人同一或類似商品或服務之註
    冊商標或申請在先之商標，有致相關消費者混淆誤認之虞者
    。」或「相同或近似於他人先使用於同一或類似商品或服務
    之商標，而申請人因與該他人間具有契約、地緣、業務往來
    或其他關係，知悉他人商標存在者。」不得註冊，固為商標
    法第23條第1 項第12、13及14款本文所明定。惟前揭各條款
    規定之適用均以二造商標相同或構成近似為前提要件。
二、參加人以勒行國際有限公司於93年2 月6 日以「卡洛吉蒂Ka
    rikiddy 及圖」商標，指定使用於商標法施行細則第13條所
    定商品及服務分類表第29類之獸乳、乳粉、牛奶、羊奶粉等
    商品，向被告智慧財產局申請註冊，經被告核准列為註冊第
    0000000 號商標（下稱系爭商標，詳見附圖(一)）。嗣原告於
    94年2 月1 日，以該商標之註冊有違商標法第23條第1 項第
    12、13及14款之規定，對之提起異議，案經被告審查，認系
    爭商標與據以異議註冊第453715號、第727595號…等「卡洛
    塔妮」、「卡洛塔妮Karihome」「卡洛塔妮KARICARE」等商
    標（下稱據以異議商標，詳見附圖(二)）非屬構成近似，無違
    前揭各條款規定，以95年5 月22日中台異字第940135號商標
    異議審定書為「異議不成立」之處分。原告不服，循序提起
    行政訴訟，並為事實欄所載各節之主張，是本件應審酌者厥
    為：系爭商標與據以異議商標是否構成近似？
三、經查：
  (一)按所謂商標構成相同或近似者，係指以具有普通知識經驗之
    一般商品購買人，於購買時施以普通所用之注意，就兩商標
    主要部分之外觀、觀念或讀音隔離觀察，有無引起混同誤認
    之虞以為斷。故兩商標在外觀、觀念或讀音上，其主要部分
    之文字、圖形或記號，有一近似，足以使一般相關消費者產
    生混淆誤認之虞者，即為近似之商標。而衡酌商標在外觀或
    觀念上有無混同誤認之虞，應本客觀事實，按下列原則判斷
    之：(1)以具有普通知識經驗之購買者，施以普通所用之注意
    為標準；(2)商標之文字、圖形或記號，應異時異地隔離及通
    體觀察為標準；(3)商標以文字、圖形或記號為聯合式者，應
    就其各部分觀察，以構成主要之部分為標準。故判斷兩商標
    是否近似，應就各商標在「外觀」、「觀念」、「讀音」上
    特別突出顯著，足以讓消費者對標誌整體形成核心印象之主
    要部分異時異地隔離各別觀察，以辨其是否足以引起混淆誤
    認之虞。
  (二)又判斷商標之近似與否，固以總括全體隔離觀察為原則，惟
    若商標圖樣中之一定部份特別引人注意，有此部分而商標之
    識別功能特別顯著者，自可就此部分加以比較觀察，以判斷
    兩商標是否近似，此與單純將商標割裂分別比較者不同（最
    高行政法院73年判字第1144號判決參照）。
  (三)本件系爭「卡洛吉蒂Karikiddy 及圖」商標圖樣，係由中文
    「卡洛吉蒂」、外文「Karikidd y」及嬰兒寶寶設計圖所聯
    合組成，與據以異議註冊第453715號、第727595號、第6738
    22號、第876194號、第143374號、第876092號、第651583號
    、第651552號、第711858號、第650093號、第0000000 號等
    多件商標，或由「卡洛塔妮」、或「卡洛塔妮Karihome」、
    或「卡洛塔妮KARICARE」、或「卡洛塔妮Karihome及心形房
    子設計圖」等所組成相較，二者中文部分，一為「卡洛吉蒂
    」，一為「卡洛塔妮」，外文部分，一為「Karikiddy 」，
    一為「Karihome」或「KARICARE」，圖形部分，一為嬰兒寶
    寶設計圖，一為心形房子設計圖，不論外觀構圖意匠截然不
    同，繁簡有別，於文義觀念上亦差別顯然，以具有普通知識
    經驗之消費者，於購買時施以普通之注意，異時異地隔離觀
    察，均能輕易辨識相異之處，無使人產生混同誤認之虞，應
    非屬構成近似之商標。
  (四)再者，中文「卡洛」係習知習見外國人姓名之中譯文，外文
    「KARI」依原告於異議理由書所載係指紐西蘭毛利語「天上
    的聖水」之意，觀諸被告電腦布林檢索資料，在據以異議商
    標78年申請註冊之前，國內廠商以中文「卡洛」或外文「KA
    RI」為起首連結其他文字或圖形申請註冊者，於各類併存註
    冊者所在多有，以該中文「卡洛」或外文「KARI」作為商標
    圖樣申請註冊，非原告所首創，該部分之商標識別性不高，
    難認二商標為近似。
  (五)至原告所舉被告中台評字第940045號等多件商標評定書諸案
    例，核其所涉爭議之商標圖樣與本件並不相同，案情各異，
    尚難執為本件有利之論據。
四、綜上，原告所述，為不可採。從而，被告所為本件異議不成
    立之處分，並無不法，訴願決定予以維持，亦無不合。原告
    徒執前詞，訴請撤銷，及請求被告應作成異議成立之處分，
    為無理由，應予駁回。
五、兩造其餘攻擊防禦方法均與本件判決結果不生影響，故不逐
    一論述，併此敘明。
據上論結，本件原告之訴為無理由，爰依行政訴訟法第98條第3
項前段，判決如主文。
中　　華　　民　　國　　96　　年　 　8　　月　 22  　 日
                        第二庭審判長法  官　徐瑞晃
                                    法  官  畢乃俊
                                    法　官  陳金圍
上為正本係照原本作成。
如不服本判決，應於送達後20日內，向本院提出上訴狀並表明上
訴理由，如於本判決宣示後送達前提起上訴者，應於判決送達後
20日內補提上訴理由書（須按他造人數附繕本）。
中　　華　　民　　國　　96　　年　　 8　　月　　22　　日
                                    書記官  陳可欣
